it: Abbigliamento e accessori > Abbigliamento > Pantaloni: Pantaloni cargo; Pantaloni chino; Pantaloni harem; Jeans; Jeggings; Joggers; Leggings; Pantaloni a palazzo; Pantaloni
tr: Kıyafet ve Aksesuarlar > Giyim Eşyaları > Alt Giyim: Kargo Pantolon; Chino; Şalvarlar; Jean; Dar Paça Tayt; Koşu; Tayt; Palazzo pantolonlar; Pantolonlar
da: Tøj og tilbehør > Tøj > Bukser: Cargobukser; Chinos; Haremsbukser; Jeans; Jeggings; Joggers; Leggings; Palazzobukser; Bukser
th: เสื้อผ้าและเครื่องประดับ > เสื้อผ้า > กางเกง: กางเกงคาร์โก้; กางเกงชิโน่; กางเกงฮาเร็ม; ผ้ายีนส์; กางเกงเจกกิ้ง; กางเกงจ็อกเกอร์; กางเกงเลกกิ้ง; กางเกงพาลาซโซ่; กางเกงขายาว
vi: Quần áo & Phụ kiện > Quấn áo > Quần: Quần túi hộp; Quần vải sợi chéo; Quần harem; Quần bò; Quần bò bó sát; Quần chạy bộ; Quần bó sát; Quần ống rộng; Quần tây
zh-TW: 服飾與配件 > 衣著 > 長褲: 工裝長褲; 卡其褲; 哈倫褲; 牛仔褲; 內搭牛仔褲; 束口褲; 內搭褲; 喇叭寬褲; 一般長褲
hu: Ruházat és kiegészítők > Ruházat > Nadrágfazonok: Cargo nadrágok; Chinok; Háremnadrágok; Farmernadrágok; Jeggingsek; Joggerek; Leggingsek; Palazzo nadrágok; Nadrágok
pt-PT: Acessórios e vestuário > Vestuário > Calças: Calças tipo cargo; Calças chino; Calças harém; Calças de ganga; Jeggings; Calças de corrida; Leggings; Calças palazzo; Calça
de: Bekleidung & Accessoires > Bekleidung > Hosen: Cargohosen; Chino-Hosen; Haremshosen; Jeans; Jeggings; Jogginghosen; Leggins; Palazzohosen; Hosen
sk-SK: Oblečenie a doplnky > Oblečenie > Nohavice: Kapsáčové nohavice; Chino nohavice; Háremové nohavice; Džínsy; Džínsové legíny; Tepláky; Legíny; Palazzo nohavice; Nohavice
sv: Kläder och accessoarer > Klädsel > Byxor: Cargobyxor; Chinos; Harembyxor; Jeans; Jeggings; Joggingbyxor; Leggings; Palazzobyxor; Långbyxor
ja: ファッション・アクセサリー > 衣料品 > パンツ・ズボン: カーゴパンツ; チノパン; ハーレムパンツ; ジーンズ; ジェギンス; ジョガー; レギンス; パラッツォパンツ; パンツ
nb: Klær og tilbehør > Klesplagg > Bukser: Cargobukser; Chinos; Haremsbukser; Jeans; Jeggings; Joggebukser; Leggings; Palazzobukser; Bukser
pl: Ubrania i akcesoria > Odzież > Spodnie: Bojówki; Chinosy; Haremki; Jeansy; Jegginsy; Joggery; Legginsy; Spodnie typu palazzo; Spodnie wyjściowe
hr-HR: Odjeća i modni dodaci > Odjeća > Hlače: Kargo hlače; Chino hlače; Harem hlače; Traperice; Jeggings traper hlače; Hlače za trčanje; Tajice; Palazzo hlače; Duge hlače
lt-LT: Apranga ir aksesuarai > Drabužiai > Kelnės: „Cargo“ stiliaus kelnės; „Chino“ stiliaus kelnės; Haremo kelnės; Džinsai; Džinsinės tamprės; Bėgimo kelnės; Tamprės; „Palazzo“ kelnės; Kelnės
ru: Одежда, обувь и аксессуары > Одежда > Брюки: Брюки карго; Чинос; Шаровары; Джинсы; Джегинсы; Джоггеры; Легинсы; Брюки-палаццо; Брюки
ko: 의류/액세서리 > 의류 > 바지: 카고 바지; 치노 바지; 하렘 팬츠; 청바지; 데님 레깅스; 조거; 레깅스; 팔라초 팬츠; 바지
cs: Oblečení a doplňky > Oblečení > Kalhoty: Cargo kalhoty; Chino kalhoty; Harémové kalhoty; Džíny; Džegíny; Joggery; Legíny; Palazzo kalhoty; Kalhoty
es: Ropa y accesorios > Prendas de vestir > Pantalones: Pantalones tipo cargo; Chinos; Pantalones harén; Vaqueros; Mallas vaqueras; Pantalones para correr; Leggings; Pantalones palazzo; Pantalones
en: Apparel & Accessories > Clothing > Pants: Cargo Pants; Chinos; Harem Pants; Jeans; Jeggings; Joggers; Leggings; Palazzo Pants; Trousers
fr: Vêtements et accessoires > Vêtements > Pantalons: Pantalons cargo; Pantalons chino; Sarouels; Jeans; Jeggings; Pantalons de jogging; Leggings; Pantalons palazzo; Bas de pantalon
zh-CN: 服饰与配饰 > 服装 > 裤装: 货物裤; 斜纹布裤; 哈伦裤; 牛仔裤; 打底裤; 慢跑运动裤; 紧身裤; 阔腿裤; 裤子
fi: Vaatteet ja asusteet > Vaatteet > Housut: Cargohousut; Chinot; Haaremihousut; Farkut; Jeggingsit; Joggersit; Leggingsit; Palazzohousut; Housut
bg-BG: Облекло и аксесоари > Облекло > Панталони: Карго панталони; Чино панталони; Шалвари; Дънки; Джегингс; Джогъри; Клинове; Свободни панталони; Панталони
el: Ένδυση και αξεσουάρ > Ενδύματα > Παντελόνια Pants: Παντελόνια Cargo (Cargo Pants); Παντελόνια Chinos; Παντελόνια σαλβάρια; Τζιν παντελόνια; Παντελόνια Jeggings; Φόρμες Joggers; Κολάν; Παντελόνια παλάτσο; Παντελόνια (Trousers)
sl-SI: Oblačila in dodatki > Oblačila > Hlače: Cargo hlače; Chino hlače; Harem hlače; Kavbojke; Jegging hlače; Tekaške hlače; Pajkice; Palazzo hlače; Hlače
ro-RO: Îmbrăcăminte și accesorii > Îmbrăcăminte > Pantaloni: Pantaloni cargo; Pantaloni chino; Pantaloni harem; Blugi; Jeggings; Pantaloni pentru jogging; Colanți; Pantaloni palazzo; Pantaloni
nl: Kleding en accessoires > Kleding > Lange broeken: Lange cargobroeken; Chino's; Harembroeken; Jeans; Jeggings; Joggers; Leggings; Palazzobroeken; Pantalons
pt-BR: Vestuário e acessórios > Roupas > Calças: Calças cargo; Sarja; Calças saruel; Jeans; Jeggings; Joggers; Leggings; Calças pantalona; Calça